---
title: "report_lab2"
output: html_document
date: "2023-01-11"
---

```{r setup, include=FALSE}
knitr::opts_chunk$set(echo = TRUE)
```

## Task 9
Используйте файл RH_T.csv Найдите самые холодные выходные в Екатеринбурге (Средняя температура в течение выходных минимальна).
```{r}
df <- read.csv(file = "RH_T.csv")

weekends <- data.frame(YYYYMMDD1 = double(), 
                         YYYYMMDD2 = double(),
                         MT = double())
  
  
#2020 год начался со среды 
for(i in 1:366){
  if(i %% 7 == 4){
    weekends[nrow(weekends)+1, ] = c(df[i,]$YYYYMMDD, df[i+1,]$YYYYMMDD, 
                                     mean(c(df[i, ]$T2M, df[i+1, ]$T2M)))
  }
}

coldest <- weekends[which.min(weekends$MT), ] 

res <- subset(df, YYYYMMDD == coldest$YYYYMMDD1 | YYYYMMDD == coldest$YYYYMMDD2)

head(res)
```

## Task 24
Используйте файл Payment_and_value_of_Care-Hospital.csv На основе имеющихся данных создайте dataframe, агрегирующий информацию о количестве больниц в городах США. Dataframe должен содержать 5 колонок: название штата, название округа, название города, количество больниц в этом городе и количество больниц в которых осуществляется экстренная медицинская помощь.
```{r}
df <- read.csv('Payment_and_Value_of_Care-Hospital.csv')

df_only_with_emergency <- subset(df, df$Payment.Measure.Name == 'Payment for heart attack patients' |
                      df$Payment.Measure.Name == 'Payment for heart failure patients')

df_only_with_emergency <- subset(df_only_with_emergency, df_only_with_emergency$Payment.Category != 'Not Available')

hospitals <- subset(df, select = c('State',
                                   'County.Name',
                                   'City', 
                                   'Facility.Name'
                                   ))
hospitals <- unique(hospitals)


hospitals_only_with_emergency <- subset(df_only_with_emergency, 
                                        select = c('State',
                                                   'County.Name',
                                                   'City',
                                                   'Facility.Name'
                                                   ))

hospitals_only_with_emergency <- unique(hospitals_only_with_emergency)


hospitals <- aggregate(hospitals$Facility.Name, 
               by = list(
                  State = hospitals$State,
                  County = hospitals$County.Name,
                  City = hospitals$City), 
               FUN = length)

colnames(hospitals) <- c('State', 'Country', 'City', 'Count hospitals')

hospitals_only_with_emergency <- aggregate(hospitals_only_with_emergency$Facility.Name, 
                                 by = list(
                                   State = hospitals_only_with_emergency$State,
                                   County = hospitals_only_with_emergency$County.Name,
                                   City = hospitals_only_with_emergency$City), 
                                 FUN = length)

colnames(hospitals_only_with_emergency) <- c('State', 'Country', 'City', 'Count hospitals with emergency')

res <- merge(hospitals, hospitals_only_with_emergency, by = c('State', 'Country', 'City'), all=TRUE)
res[is.na(res)] <- 0

knitr::kable(res, format="html")
```



